【裁判字號】    97,訴,1053
【裁判日期】    971016
【裁判案由】    違反槍砲彈藥刀械管制條例
【裁判全文】
臺灣高雄地方法院刑事判決              97年度訴字第1053號
公  訴  人  臺灣高雄地方法院檢察署檢察官
被      告  甲○○
                    （另案於臺灣高雄監獄執行中）
選任辯護人  吳賢明律師
            吳晉賢律師
            羅鼎城律師
被      告  戊○○
上一被告之
選任辯護人  王建宏律師
被      告  己○○
上一被告之
指定辯護人  洪天慶律師
被      告  乙○○
上一被告之
指定辯護人  本院公設辯護人陳信凱
上列被告因違反槍砲彈藥刀械管制條例案件，經檢察官提起公訴
（96年度偵字第36052 號），本院判決如下：
    主  文
甲○○犯非法持有可發射子彈具殺傷力之改造手槍罪，處有期徒
刑肆年，併科罰金新臺幣壹拾伍萬元，罰金如易服勞役，以新臺
幣壹仟元折算壹日。扣案之仿GLOCK 廠二十七型半自動手槍之改
造手槍（槍枝管制編號：0000000000號）壹支，及仿DEERINGER
槍管之改造手槍（槍枝管制編號：0000000000號）壹支，均沒收
之。
戊○○共同犯非法寄藏可發射子彈具殺傷力之改造手槍罪，處有
期徒刑參年陸月，併科罰金新臺幣壹拾貳萬元，罰金如易服勞役
，以新臺幣壹仟元折算壹日。扣案之仿GLOCK 廠二十七型半自動
手槍之改造手槍（槍枝管制編號：0000000000號）壹支，及仿DE
ERINGER 槍管之改造手槍（槍枝管制編號：0000000000號）壹支
，均沒收之。
己○○共同犯非法寄藏可發射子彈具殺傷力之改造手槍罪，累犯
，處有期徒刑參年肆月，併科罰金新臺幣捌萬元，罰金如易服勞
役，以新臺幣壹仟元折算壹日。扣案之仿GLOCK 廠二十七型半自
動手槍之改造手槍（槍枝管制編號：0000000000號）壹支，及仿
DEERINGER 槍管之改造手槍（槍枝管制編號：0000000000號）壹
支，均沒收之。
乙○○共同犯非法寄藏可發射子彈具殺傷力之改造手槍罪，累犯
，處有期徒刑貳年捌月，併科罰金新臺幣壹拾萬元，罰金如易服
勞役，以新臺幣壹仟元折算壹日。扣案之仿GLOCK 廠二十七型半
自動手槍之改造手槍（槍枝管制編號：0000000000號）壹支，及
仿DEERINGER 槍管之改造手槍（槍枝管制編號：0000000000號）
壹支，均沒收之。
    事  實
一、甲○○前於民國89年間因強盜案件，經本院以89年訴字第25
    25號判決判處有期徒刑7 年，又經臺灣高等法院高雄分院以
    90年上訴字第290 號判決上訴駁回，並經最高法院以95年台
    上字第6441號判決上訴駁回確定在案，未到案執行而發布通
    緝，而於96年12月11日通緝到案，入監服刑至今（未構成累
    犯）；乙○○於92年間因詐欺案件，經臺灣嘉義地方法院以
    92年簡字第515 號判決判處有期徒刑5 月確定，於93年4 月
    13日執行完畢；己○○於89年間因強盜案件，經臺灣高等法
    院高雄分院以91年上更（一）字第374 號判決判處有期徒刑
    2 年6 月確定，於92年5 月15日入監執行，93年9 月2 日因
    縮短刑期假釋付保護管束，94年8 月10日因保護管束期滿未
    經撤銷，視為執行完畢。
二、甲○○明知具有殺傷力之改造槍枝、子彈及制式子彈，為槍
    砲彈藥刀械管制條例所管制之違禁物，未經許可不得持有，
    竟仍基於持有槍彈之犯意，於96年間（即9 月間前之某日）
    ，自不詳人處取得仿DEERINGER 槍管製造，並車通金屬槍管
    內阻鐵，具有殺傷力之改造手槍（槍枝管制編號：00000000
    00號）1 支、墨綠色仿GLOCK 廠27型半自動手槍製造，換裝
    土造金屬槍管，具有殺傷力之改造手槍（槍枝管制編號：00
    00000000號）1 支，及具有殺傷力改造子彈14顆、制式子彈
    1 顆，而非法持有之。嗣於96年9 月間，指示丁○○騎乘機
    車搭載未滿18歲之少年鍾○○（綽號阿明，80年10月生，姓
    名年籍詳卷）至其當時位於高雄市左營區之租屋處，將上開
    槍彈藏放於少年鍾○○位於高雄縣仁武鄉之住處（址詳卷）
    。迄於96年12月11日下午1 時40分許，在高雄市三民區○○○路126 號地下室，甲○○因通緝為警查獲。
三、戊○○於得知甲○○遭逮捕後，旋與己○○、乙○○共同基
    於寄藏甲○○所有之槍彈之犯意聯絡，並由戊○○提供老家
    舊宅作為交槍處所，己○○負責聯絡丁○○、鍾○○交付槍
    彈，乙○○負責提供場所寄藏，於鍾○○接到己○○電話後
    ，先於96年12月中旬某日下午6 時許，持墨綠色仿GLOCK 廠
    27型半自動手槍製造，換裝土造金屬槍管，具有殺傷力之改
    造手槍（槍枝管制編號：0000000000號）1 支，及改造子彈
    14顆、制式子彈1 顆至戊○○位於高雄縣仁武鄉○○○街45
    號之老家舊宅，當面交付予戊○○、己○○及乙○○，並推
    由乙○○將上開槍彈藏放在其位於高雄縣仁武鄉林森巷13號
    之居處，又於上開時日隔2 日後，鍾○○復持仿DEERINGER
    槍管製造，並車通金屬槍管內阻鐵，具有殺傷力之改造手槍
    （槍枝管制編號：0000000000號）1 支至戊○○前開舊宅，
    當面交付予戊○○、己○○及乙○○，再由乙○○接續將上
    開槍枝藏放於乙○○之上開住處。嗣員警於96年12月20日上
    午0 時50分許，持拘票至上開住處拘提乙○○，經其同意實
    施搜索後，於乙○○上開居處扣得仿DEERINGER 槍管製造，
    並車通金屬槍管內阻鐵，具有殺傷力之改造手槍（槍枝管制
    編號：0000000000號）1 支、墨綠色仿GLOCK 廠27型半自動
    手槍製造，換裝土造金屬槍管，具有殺傷力之改造手槍（槍
    枝管制編號：0000000000號）1 支，及改造子彈30顆（其中
    改造子彈14顆經試射具有殺傷力）、制式子彈1 顆。嗣經乙○○於偵訊中自白並供出槍彈來源係甲○○所有，始悉上情
    。
四、案經高雄市政府警察局移請臺灣高雄地方法院檢察署檢察官
    偵查起訴。
    理  由
壹、程序部分：
一、按「法院或檢察官得囑託醫院、學校或其他相當之機關、團
    體為鑑定，或審查他人之鑑定，並準用第203 條至第206 條
    之1 之規定。」、「鑑定之經過及其結果，應命鑑定人以言
    詞或書面報告。」，亦分別為刑事訴訟法第208 條第1 項前
    段、第206 條第1 項定明定。是經檢察官囑託相當之機關為
    鑑定後，經鑑定人以書面報告其鑑定之結果者，即屬同法第
    159 條第1 項所謂之「法律有規定者」，不受該條項規定「
    不得作為證據」之限制。且同法第208 條第1 項前段對於法
    院或檢察官囑託相當之機關為鑑定之情形，僅規定：「準用
    第203 條至第206 條之1 之規定」，至於同法第202 條有關
    「鑑定人應於鑑定前具結」之規定，則不在準用之列。故於
    法院或檢察官囑託相當之機關為鑑定，而該受囑託機關以書
    面報告鑑定結果之情形，既非屬依法應具結者。是同法第15
    8 條之3 有關「證人、鑑定人依法應具結而未具結者，其證
    言或鑑定意見，不得作為證據」之規定，於此時即無適用之
    餘地。而內政部警政署刑事警察局業經臺灣高等法院檢察署
    檢察長概括囑託為有關「槍彈有無殺傷力之鑑定」此鑑定項
    目之鑑定機關（臺灣高等法院檢察署92年10月15日檢文允字
    第0921001322號函附之臺灣高等法院檢察署檢察長概括選任
    鑑定人或囑託鑑定機關（團體）名冊參照），故卷附內政部
    警政署刑事警察局97年1 月30日刑鑑字第0970001578號槍彈
    鑑定書、97年5 月22日刑鑑字第0970071771號函各1 份（偵
    卷第86頁至第87頁、第173 頁至第177 頁），係就本件扣得
    槍枝鑑定結果之書面報告，揆諸上開說明，即不受刑事訴訟
    法第158 條之3 及同法第159 條第1 項之限制，自得作為證
    據，合先敘明。
二、按被告以外之人於審判外之言詞或書面陳述，除法律有規定
    者外，不得作為證據，刑事訴訟法第159 條第1 項定有明文
    。經查：
（一）按被告以外之人於偵查中向檢察官所為之陳述，除顯有不
      可信之情況者外，得為證據，刑事訴訟法第159 條之1第2
      項定有明文。丁○○、鍾○○在偵查中之證述，對於本案
      全部被告而言，戊○○、己○○、乙○○在偵查中之證述
      ，對於同案其他被告而言，均為被告以外之人於審判外之
      陳述。惟丁○○、鍾○○於96年12月19日偵查中以證人身
      分所為之陳述，戊○○、己○○、乙○○於96年12月20日
      偵查中以證人身分所為之陳述，均經告知權利，且依法具
      結，訊問程序全程錄音錄影，並無違法取證之情形，顯無
      不可信之情況存在。此外，上開證人於本院審理時亦均到
      庭作證，行交互詰問程序，已給予本件被告詰問證人之權
      利，是依上揭規定，均有證據能力，自得以上開證人於偵
      查中所為之陳述，作為本件論罪之依據。
（二）次按被告以外之人於檢察事務官、司法警察官或司法警察
      調查中所為之陳述，與審判中不符時，其先前之陳述具有
      較可信之特別情況，且為證明犯罪事實存否所必要者，得
      為證據，刑事訴訟法第159 條之2 定有明文。對於被告戊○○、己○○、乙○○，丁○○、鍾○○於警詢中之陳述
      ，係被告以外之人於審判外之陳述，屬傳聞證據，對於被
      告甲○○而言，被告戊○○、己○○、乙○○及丁○○、
      鍾○○於警詢中之陳述，亦係被告以外之人於審判外之陳
      述，屬傳聞證據，惟渠等於警詢中之陳述與本案審理中之
      證述，均有所出入，明顯不符。
   1、依丁○○、鍾○○製作警詢筆錄時，被告甲○○、戊○○
      、己○○、乙○○均未在場，其直接面對警員所為陳述較
      為坦然，而無顧忌，且詢問過程中並無違法取證之情形，
      又渠等警詢中之陳述與偵訊中之證述大致相符，相較於本
      院審理中歷時更久，較案發當時有充分時間考量彼此間之
      利弊得失，是渠等之警詢筆錄應與事實較相近，應具有較
      可信之特別情況。況渠等證言內容又係敘及交付槍彈之時
      有無在場及有無目擊經過情形，若欲判斷本案被告是否成
      立犯罪，實有參酌其等警詢中陳述之必要性，故依據上開
      刑事訴訟法之規定，其等於警詢中之陳述，自得採為本件
      論罪之依據。
   2、再證人戊○○、己○○、乙○○之警詢筆錄，係員警因證
      人丁○○、鍾○○之供述，向臺灣高雄地方法院檢察署聲
      請核發拘票，合法拘提至警局進行詢問，並因而查獲扣案
      槍彈之去向及來源，是上開警詢筆錄製作之原因，並無違
      法之情狀。且其等之警詢筆錄係分別於不同時間、分由不
      同員警製作，應認製作警詢筆錄過程中，其餘同案被告並
      非同時在場，陳述顯較無顧忌，又於查獲本案當時係屬夜
      間，員警均有對渠等詢問是否願意夜間偵訊，亦無證據證
      明有何經司法警察強暴、脅迫、利誘、詐欺、疲勞訊問、
      違法羈押或其他不正之方法之情形，從而員警詢問證人戊○○、己○○、乙○○時，應無違法取供之情事。佐以其
      等警詢中之供詞與偵訊中之證詞，互核相符，反觀渠等於
      本院審理中，就攸關犯罪事實成立與否之重要案情，均有
      避重就輕之情形。是證人戊○○、己○○、乙○○於警詢
      時之陳述，較之渠等於本院審理時所為之證述，應具有較
      可信之特別情況。且渠等證言內容又係敘及扣案槍彈係何
      人所有，交付槍彈之時是否有在現場及如何與其他被告聯
      繫之情形，若欲判斷本案被告是否成立犯罪，實有參酌其
      等警詢中陳述之必要性，故依據上開刑事訴訟法之規定，
      其等於警詢中之陳述，自得採為本件論罪之依據。
（三）再按被告以外之人於審判外之陳述，雖不符前4 條之規定
      ，而經當事人於審判程式同意作為證據，法院審酌該言詞
      陳述或書面陳述作成時之情況，認為適當者，亦得為證據
      ，刑事訴訟法第159 條之5 第1 項定有明文。查：就被告
      甲○○部分，除同案被告戊○○、己○○、乙○○於警詢
      之證述、證人丁○○、鍾○○於審判外之陳述外；就被告
      戊○○部分，除同案被告己○○、乙○○、證人丁○○、
      鍾○○於警詢之證述外；就被告己○○部分，除同案被告
      戊○○、乙○○、證人丁○○、鍾○○於警詢之證述外，
      及高雄市政府警察局刑警大隊搜索筆錄、本院96年12月19
      日核發之搜索票、通聯調閱查詢單（警一卷第13頁至第16
      頁、第30頁、第31頁至第34頁，偵卷第57頁至第62頁、第
      64頁至第70頁、第71頁至第75頁、第98頁至第103 頁、第
      105 頁至第109 頁、第140 至第144 頁），兩造均同意列
      為證據，本院審酌上開證據之取得過程並無瑕疵，又與待
      證事實具有關聯性，證明力亦非明顯過低，採為本案證據
      具有適當性，依刑事訴訟法第159 條之5 第1 項規定，得
      為證據。
三、傳聞法則乃對於被告以外之人於審判外之言詞或書面陳述，
    亦即針對被告以外之人於審判外以言詞或書面所為之供述證
    據所為之規範。卷附槍彈照片31張（警一卷第76頁），乃以
    科學、機械之方式對於查獲當時之情況所為忠實且正確之紀
    錄，性質上並非供述證據，故無傳聞法則之適用，於此又查
    無不得為證據之狀況，自均具有證據能力。被告戊○○所使
    用之0000000000號行動電話、被告己○○所使用之00000000
    00號行動電話、被告乙○○所使用之0000000000號行動電話
    、證人鍾○○所使用之0000000000號行動電話之通聯紀錄，
    均係直接由機器紀錄內容列印製作，性質上屬書證，僅在證
    明通話事實、時間，亦非供述證據，無傳聞法則適用，復查
    無不得為證據之情況，自均具有證據能力。
四、按搜索，經受搜索人出於自願性同意者，得不使用搜索票。
    但執行人員應出示證件，並將其同意之意旨記載於筆錄，刑
    事訴訟法第131 條之1 定有明文。而同意搜索應經受搜索人
    出於自願性同意。此「自願性」同意，係指同意必須出於同
    意人之自願，非出自於明示、暗示之強暴、脅迫。查本案被
    告乙○○經員警出示臺灣高雄地方法院檢察署拘票執行拘提
    時，同意員警對其住處進行搜索乙情，有臺灣高雄地方法院
    檢察署拘票、自願性同意搜索筆錄、高雄縣政府警察局刑警
    大隊搜索筆錄各1 份（偵卷第71頁至第75頁、第140 頁至第
    144 頁）在卷可稽，符合書面記載之要式，足認其為合法搜
    索。所搜得之仿DEERINGER 槍管製造，並車通金屬槍管內阻
    鐵，具有殺傷力之改造手槍（槍枝管制編號：0000000000號
    ）1 支（含彈匣）、墨綠色仿GLOCK 廠27型半自動手槍製造
    ，換裝土造金屬槍管，具有殺傷力之改造手槍（槍枝管制編
    號：000000 0000 號）1 支（含彈匣）、改造子彈30顆（其
    中14顆具有殺傷力）、制式子彈1 顆，有扣押物品清單1 份
    （偵卷第226 頁）在卷供參，既係警方合法搜索取得，自有
    證據能力。
五、通訊監察之譯文，係員警於審判外將監聽所得資料以現譯方
    式整理後予以記錄而得，本質上屬於被告以外之人於審判外
    之書面陳述，為傳聞證據。惟所謂被告以外之人於審判外之
    陳述，係指被告以外之人就其曾經參與或見聞之事實，事後
    追憶並於審判外為陳述者而言。又國家基於犯罪偵查之目的
    ，對被告或犯罪嫌疑人進行通訊監察，乃係以監控與過濾受
    監察人通訊內容之方式，蒐集對其有關之紀錄，並將該紀錄
    予以查扣，作為認定犯罪與否之證據，屬於刑事訴訟上強制
    處分之一種，而監聽係通訊保障及監察法第13條第1 項所定
    通訊監察方法之一，司法警察機關依法定程序執行監聽取得
    之錄音，係以錄音設備之機械作用，真實保存當時通訊之內
    容，如通訊一方為受監察人，司法警察在監聽中蒐集所得之
    通訊者對話，若其通話本身即係被告進行犯罪中構成犯罪事
    實之部分內容，自與所謂「審判外之陳述」無涉，應不受傳
    聞法則之規範，當然具有證據能力。至司法警察依據監聽錄
    音結果予以翻譯而製作之監聽譯文，屬於文書證據之一種，
    於被告或辯護人對其譯文之真實性發生爭執或有所懷疑時，
    法院固應依刑事訴訟法第165 條之1 第2 項規定，以適當之
    設備，顯示該監聽錄音帶之聲音，以踐行調查證據之程序，
    俾確認該錄音聲音是否為通訊者本人及其內容與監聽譯文之
    記載是否相符，或傳喚該通訊者為證據調查。倘被告或訴訟
    關係人對該通訊監察譯文之真實性並不爭執，即無勘驗辨認
    其錄音聲音之調查必要性（最高法院97年度台上字第2272號
    判決）。經查，本件卷附通訊監察作業譯文表3 份（警二卷
    第17頁至第21頁），被告甲○○及辯護人對其真實性並不爭
    執，即無勘驗辨認其錄音聲音之調查必要性，本院於審判程
    序亦已踐行提示監聽譯文供當事人辨認並告以要旨，使其表
    示意見等程序並為辯論，且檢察官係依行為時之通訊保障及
    監察法核發通訊監察書，此有臺灣高雄地方法院檢察署96年
    11月23日96年雄檢惟來監字第003879號通訊監察書影本（警
    二卷第22頁至第23頁）1 份附卷供參，再由司法警察執行通
    訊監察，是其監聽錄音蒐證程序應屬合法。況卷內相關通訊
    監察譯文，確係被告甲○○談論槍彈之通話，參以證人丁○○、鍾○○之證詞，互為對照觀察，足認上開通訊監察譯文
    為真正，自具有證據能力，而得為認定犯罪事實之依據。
六、至上開無證據能力之證據，或未經引據為被告犯罪之事證，
    如用為彈劾證人或被告陳述之憑信性證據，則無不可，並非
    法之所禁，合先敘明。
貳、實體部分：
一、訊據被告甲○○矢口否認有何非法持有可發射子彈具有殺傷
    力之改造手槍、改造子彈及制式子彈之犯行，辯稱：伊與丁○○、鍾○○並不熟識，且從未持有槍彈，不知為何他們會
    如此作證等語。惟查：
（一）證人鍾○○於警詢及偵訊中陳稱：甲○○是伊老大，大約
      在3 個月前某日凌晨1 時許，甲○○叫丁○○載伊前往其
      位於高雄市左營區○○○路與孟子路口附近某大樓之租屋
      處內，由甲○○本人拿了2 把槍給伊，其中1 把是金色的
      掌心雷手槍，另1 把是綠色不清楚型式的槍，以及31顆掌
      心雷子彈給伊，說是先把槍彈寄放在伊處，當時丁○○也
      有在場等語。證人丁○○於警詢、偵訊中亦陳稱：甲○○
      是伊老大，伊知道甲○○有1 支掌心雷手槍及1 支貌似制
      式90手槍，約3 個月前某日凌晨3 、4 時左右，甲○○打
      電話叫伊載鍾○○過去其租屋大樓房間內，說有2 支槍要
      放在鍾○○那邊，伊就騎機車載鍾○○至甲○○租屋處向
      甲○○拿，甲○○當場將1 把金色掌心雷手槍，及1 把貌
      似制式手槍，用報紙包裹放在手提袋交給鍾○○，之後伊
      再載鍾○○回家，鍾○○回家後有拿給伊看等語。核與證
      人己○○於偵訊中證稱：伊從丁○○處得知甲○○的槍彈
      藏在鍾○○家等語；證人戊○○於偵訊中證稱：這些槍彈
      是甲○○的，知道甲○○被關後，才叫鍾○○把槍拿來等
      語；證人乙○○於警詢中陳稱：警方所查獲之槍彈，是甲○○所有等語相符。佐以被告甲○○曾於96年12月3 日接
      聽某男電話，且以「我還有1 支小衝B 。」、「我那支衝
      仔雙B 的車門打下去就穿透了。」、「我那支被抓到一定
      起訴，跟改造槍枝一樣。」等語討論其手上2 支槍，並於
      96年12月4 日接聽「慶仔」電話，對方表示要向其商借『
      雙胎及90的傢伙』，被告甲○○於電話中表示：你個人的
      私事，不是我不借你，我要先問你姊夫等語，此有通訊監
      察譯文2 紙（偵卷第187 頁至第188 頁）在卷可稽。顯見
      是時確實有2 支槍械在被告甲○○之實力支配下，且有他
      人知悉此事，而以電話與其討論槍械之相關事宜或向其商
      借。是依前開證人所述及上揭通訊監察譯文，被告甲○○
      非法持有扣案槍彈之犯行，堪以認定。
（二）雖證人鍾○○、丁○○於本院審理中均改口辯稱：扣案槍
      彈係乙○○叫其等向綽號「生哥」之人拿的，而「生哥」
      並非甲○○，之前會在警詢及偵訊中為不利於甲○○之陳
      述，係因乙○○曾有交代，如果出事就說是甲○○云云；
      乙○○有跟伊說過，如果出事就把槍彈推給甲○○云云。
      惟一般人皆知悉具有殺傷力之槍彈為違禁品，非經法律許
      可，不得任意持有之，且其為重罪，一經查覺必遭受法院
      嚴厲之裁判，若非被告甲○○與證人丁○○、鍾○○之情
      誼甚深，怎會甘冒被人舉發犯罪之風險，在深夜臨時打電
      話叫證人去其租屋處拿槍，而未對證人產生防備之心，顯
      見被告甲○○與證人丁○○、鍾○○確實有密切之情誼存
      在，而渠等僅因被告甲○○另案在監執行，即將此犯行推
      由被告甲○○所為，卻未預料被告甲○○會遭本院借提審
      理，辨明事實真相，或其出獄之後向其報復之情，甚難想
      像，且渠等與被告甲○○並無仇怨，竟如此陷人於罪，顯
      悖於常情。再證人戊○○、己○○於本院審理中均改口證
      稱：伊等對於扣案槍彈係何人所有並不知情，當初會說是
      甲○○所有，係因乙○○有說被抓到要說是甲○○的等語
      。惟證人鍾○○於警詢中陳稱：戊○○與甲○○為自幼玩
      伴等語，足認證人戊○○與被告甲○○情誼深厚，遠過其
      與證人乙○○間之情誼，復查無其他原因足以影響證人戊○○之利害關係，卻僅因證人乙○○之供述即改變原來之
      證詞，已非無疑。況證人戊○○於本院審理中，對於交互
      詰問之回答，多有閃爍不清之情況，顯有避重就輕，為被
      告甲○○迴護開脫之情。而證人己○○明知扣案槍彈係屬
      被告甲○○所有，業經本院判斷如前，並經其於偵訊中供
      承在卷，卻於本院審理中翻供，造成其證詞前後互有出入
      ，且彼此矛盾，而其對於供述內容之改變原因，又無法提
      出合理交代，顯見有事後串飾，以求卸責之情，是其所辯
      不足採信。證人乙○○於本院審理中亦改口證稱：伊叫鍾
      ○○去跟伊朋友「生哥」拿槍，伊與「生哥」認識十幾年
      ，並非甲○○云云。惟證人乙○○雖稱其與「生哥」為認
      識十多年之朋友，卻於本院審理中表示，其沒有「生哥」
      之聯絡電話，也沒有辦法找到人云云，衡情度理，倘乙○○確實與所稱「生哥」之人熟識十多年，且情感深厚至可
      請其代為拿槍亦不怕遭其出賣之朋友，平時應會保有聯絡
      ，豈會沒有聯絡電話，或無法找到人之可能。況槍彈係平
      常無法輕易取得之物，若確有「生哥」存在，應直接與乙○○聯絡，當面交付槍彈，怎會找不認識之鍾○○幫忙交
      付槍彈給證人乙○○。是上開證人於本院審理中之證述，
      顯不合理，有為被告甲○○脫罪之情，委不足採。
（三）又扣案該等槍彈經送內政部警政署刑事警察局鑑定結果，
      認：送鑑手槍1 支（槍枝管制編號：0000000000號），係
      改造手槍，仿GLOCK 廠27型半自動手槍製造之槍枝，換裝
      土造金屬槍管而成，擊發功能正常，可供擊發是用子彈使
      用，認具殺傷力；送鑑手槍1 支（槍枝管制編號：000000
      0000號），係改造手槍，仿DEERINGER 槍管製造之槍枝，
      車通上金屬槍管內阻鐵及加裝金屬襯管而成，擊發功能正
      常，可供擊發適用子彈使用，認具殺傷力；送鑑子彈31顆
      ，經同一機關鑑定結果，其中30顆，非制式子彈，由金屬
      彈殼組合直徑6.0+0. 5mm金屬彈丸而成。採樣10顆試射：
      3 顆，可擊發，具殺傷力；2 顆，雖可擊發，惟發射動能
      不足，不具殺傷力；5 顆，無法擊發，不具殺傷力；另外
      1 顆，係口徑9mm 制式子彈，經試射，可擊發，具殺傷力
      。未試射子彈20顆，均經試射結果：11顆，可擊發，認具
      殺傷力；6 顆，雖可擊發，惟發射動能不足，認不具殺傷
      力；3 顆，無法擊發，認不具殺傷力。此有內政部警政署
      刑事警察局97年1 月30日刑鑑字第0970001578號槍彈鑑定
      書及97年5 月22日刑鑑字第0970071771號函各1 份附卷供
      參，足認扣案之墨綠色仿GLOCK 廠27型半自動手槍製造之
      改造手槍（槍枝管制編號：0000000000號）1 支、仿DEER
      INGER 槍管製造之改造手槍（槍枝管制編號：0000000000
      號）1 支、改造槍枝、改造子彈14顆及制式子彈1 顆均具
      有殺傷力無疑。
（四）是被告甲○○非法持有可發射子彈具有殺傷力之改造手槍
      、改造子彈及制式子彈之犯行堪以認定，應依法論科。
二、訊據被告乙○○對於上開非法寄藏改造槍枝及子彈之犯罪事
    實於警詢、偵訊及本院審理時均坦承不諱，且有高雄地方法
    院檢察署拘票、自願性同意搜索筆錄、高雄縣政府警察局刑
    警大隊搜索筆錄各3 份、高雄市政府警察局96年12月20日警
    鑑槍字第149 號槍枝初步檢視報告表（附照片）、內政部警
    政署刑事警察局97年1 月30日刑鑑字第0970001578號槍彈鑑
    定書影本（含照片11張）、97年5 月22日刑鑑字第09700717
    71號函（含照片）各1 份在卷可憑，並有仿DEERINGER 槍管
    製造之改造手槍（槍枝管制編號：0000000000號）1 支（含
    彈匣）、綠色仿GLOCK 廠27型半自動手槍製造之改造手槍（
    槍枝管制編號：0000000000號）1 支（含彈匣）、改造子彈
    14顆、制式子彈1 顆扣案可稽，並有前開內政部警政署槍枝
    鑑定報告在卷可採，是被告乙○○之任意性自白核與事實相
    符，洵堪採為論罪科刑之依據。本件事證明確，被告乙○○
    寄藏可發射子彈具有殺傷力之改造手槍、改造子彈及制式子
    彈之犯行堪以認定，應依法論科。
三、訊據被告戊○○、己○○對於乙○○透過己○○與鍾○○聯
    絡，在戊○○位於高雄縣仁武鄉○○○街45號之老家內，將
    扣案槍彈中之墨綠色仿GLOCK 廠27型半自動手槍製造之改造
    手槍（槍枝管制編號：0000000000號）1 支、改造子彈14顆
    、制式子彈1 顆，交予乙○○，嗣乙○○將之藏放在其居所
    內等情，於本院審理中均坦承不諱，惟矢口否認有何與乙○○共同寄藏可發射子彈具有殺傷力之改造手槍、改造子彈及
    制式子彈之犯意聯絡，被告戊○○辯稱：伊係在事後才知道
    鍾○○有拿槍給乙○○，且於知悉後即馬上告知乙○○要把
    槍彈丟掉，並沒有寄藏之犯意等語。被告己○○並辯稱：伊
    只是代乙○○聯絡丁○○找鍾○○，他們之間的事情並不清
    楚，是當天伊載乙○○離開戊○○老家時，乙○○才拿出扣
    案槍彈給伊看，伊並無寄藏槍彈之犯意聯絡等語。惟查：
（一）被告乙○○透過被告己○○與鍾○○聯絡後，鍾○○於96
      年12月中旬某日晚上6 時許，在被告戊○○位於高雄縣仁
      武鄉○○○街45號之老家內，將扣案槍彈中之墨綠色仿GL
      OCK 廠27型半自動手槍製造之改造手槍（槍枝管制編號：
      0000000000號）1 支、改造子彈14顆、制式子彈1 顆，當
      面交予被告乙○○，嗣被告乙○○則將之藏放在居所內等
      情，業據證人戊○○、己○○、乙○○、丁○○、鍾○○
      於偵訊中證述明確，是被告戊○○、己○○此部分之任意
      性自白核與事實相符，洵堪採為論罪科刑之依據。
（二）證人乙○○於偵訊中證稱：甲○○出事後，因為怕鍾○○
      把甲○○寄放的槍拿去作案，就跟鍾○○約在戊○○的老
      家，要他把甲○○的槍彈交給伊與己○○。伊拿到扣案槍
      彈時，戊○○就叫伊拿去丟掉，但因為伊沒有時間，所以
      就沒有拿去丟等語。證人己○○於偵訊中證稱：甲○○出
      事後，因怕鍾○○拿槍出去使用，便透過丁○○拿到鍾○○的電話，叫鍾○○把槍拿出來，事後，伊跟戊○○講，
      乙○○住比較近，就叫乙○○拿去丟掉等語。證人戊○○
      於偵訊中證稱：96年12月中旬，己○○說槍彈在鍾○○身
      上，伊就叫己○○打電話給鍾○○，要他把槍彈拿到伊老
      家交給己○○，交槍當時己○○、乙○○都有在場，之後
      就叫己○○及乙○○把槍彈拿去丟掉等語。足認被告戊○○、己○○、乙○○3 人，早已明知被告甲○○非法持有
      槍彈，並已將該槍彈轉交由鍾○○寄藏，故於被告甲○○
      入監服刑後，便透過丁○○聯絡鍾○○，使寄藏該槍彈之
      鍾○○交出槍彈給被告戊○○、己○○、乙○○3 人。
（三）而被告戊○○雖否認有任何參與聯絡、交槍或寄藏槍彈之
      行為，惟該次交付槍彈之場所係在被告戊○○老家，並非
      其現居地，約定在該處交付槍彈，若非得被告戊○○之同
      意，怎會有人甘冒為警查緝之風險，在無人幫忙掩蔽處交
      付屬於違禁物之槍彈；又被告3 人情誼甚深，若非事前謀
      議，怎會挑選與被告戊○○有關之住處交付槍彈，而使被
      告戊○○有身陷犯罪之危，且依證人鍾○○於警詢及偵訊
      中均證稱：伊當天雖係將槍彈交給己○○，但戊○○也有
      在場等語；證人丁○○於偵訊中證稱：鍾○○在戊○○老
      家交槍給己○○時，戊○○亦有在場等語。佐以證人己○○於偵訊中證稱：鍾○○兩次交槍時，戊○○均有在場，
      且係伊跟戊○○講，乙○○家比較近，可以叫乙○○拿去
      丟掉等語；證人乙○○於警詢中陳稱：第1 次交付槍彈時
      ，戊○○有在場等語。又於偵訊中證稱：第2 次交付槍彈
      時，戊○○亦有在場等語。足證被告戊○○在鍾○○交付
      槍彈時，確實有在場見聞，且前已與被告己○○、乙○○
      謀議該如何處置槍彈，是基於上述說明及證人之證述，被
      告戊○○所辯其全然不知有何交付槍彈之情云云，顯為卸
      責之詞，委不足採。又被告己○○雖否認有任何參與聯絡
      、交槍或寄藏槍彈之犯行，惟證人鍾○○於本院審理中證
      稱：伊會在戊○○老家交槍，係己○○與伊約定的，交槍
      時，槍彈有用有顏色的袋子包裝，不過因為伊趕著要去打
      電腦，所以就直接把槍放在桌上，也沒有跟在場之人說明
      裡面裝的是槍彈等語。證人丁○○於偵訊及本院審理中證
      稱：伊在上班時，己○○打電話跟伊說甲○○被抓了，並
      問伊甲○○的2 支槍是否在鍾○○那邊，後來伊有跟己○○確認有無拿到槍等語。足認被告己○○早已明白向證人
      丁○○表示要鍾○○把槍彈拿到被告戊○○老家，其應知
      悉鍾○○在被告戊○○老家所交付之物即為扣案槍彈。且
      若其對於鍾○○所交付之物為何並不知情，在鍾○○於戊○○老家拿出包裝好之槍彈時，應該會好奇地加以詢問其
      為何物，惟其並未為之。再被告戊○○、己○○雖稱渠等
      係叫乙○○拿去丟，不是拿去藏云云，然扣案槍彈若是被
      告戊○○、己○○及乙○○有意丟棄，僅需持有槍彈之人
      自行丟棄即可，何須輾轉交予其他被告處理，而徒增被發
      覺之危險，顯見其等被告之辯駁，應屬不實。況槍彈查緝
      程序異常嚴密，非法取得槍彈之管道十分不易，導致槍彈
      在黑市價錢始終居高不下，如此難以取得且價錢昂貴之槍
      彈，被告等人於拿到槍彈之後，理應小心收藏，待事後有
      機會高價轉賣牟利，或順勢據為己有，僅因擔心鍾○○會
      拿去作案便要乙○○拿去丟棄，實與常情相違。又被告乙○○自承尊重被告戊○○而稱其為大哥，應聽從被告戊○○之吩咐，卻於鍾○○交付槍彈後以電話通知被告戊○○
      ，請其指示要如何處理時，於被告戊○○告知要拿去丟掉
      後，仍擅以自己持有之意而寄藏於自家住處，亦與常情相
      悖，顯見其等被告所辯，均為臨訟卸責之詞，實不足採。
      且證人乙○○於偵訊中證稱：伊係從己○○手中接到槍，
      有31顆子彈及1 支黑色的槍，過了兩天，鍾○○叫他朋友
      「阿秋」拿第2 支槍給伊，現場有己○○、戊○○、「阿
      秋」及伊4 人等語。被告己○○於偵訊中亦以證人身分對
      其他共同被告證稱：鍾○○第1 次在戊○○老家拿了1 支
      水藍色的槍及23顆子彈給伊，現場有戊○○、戊○○女友
      、乙○○、鍾○○、鍾○○之朋友及伊6 人。過了兩天鍾
      ○○叫他朋友「阿休」拿第2 支掌心雷槍及8 、9 顆子彈
      給伊，現場有「阿休」、戊○○、乙○○及伊4 人等語。
      顯見鍾○○係分兩次交付扣案槍彈給被告戊○○等人，是
      即便被告戊○○等人於鍾○○第1 次交付事前，並不知情
      鍾○○所交付之物為槍彈，於鍾○○第2 次交付時，應有
      所防備，而會多加詢問是否仍是交付有觸法危險之槍彈，
      卻仍未為之，而大方收下，應認被告戊○○早已知悉鍾○○所交付之物為槍彈，對於收受後寄藏之犯意亦有聯絡。
      又被告己○○若已知扣案槍彈應由被告乙○○丟棄，只要
      矢口否認持有槍彈即可，卻仍帶領員警前往被告乙○○之
      住處搜得本件扣案槍彈，應認被告己○○早已知悉其等3
      人之間有寄藏槍彈之犯意。是本於上述說明，被告戊○○
      、己○○所辯其與同案被告間並無寄藏槍彈之犯意聯絡云
      云，顯與事實不符，實不足採。
（四）被告戊○○、己○○雖亦辯稱鍾○○交付扣案槍彈時，其
      等並不知悉該槍械是否具有殺傷力云云，惟證人乙○○於
      偵訊中證稱：鍾○○之前有把槍彈拿去試射過，其等係怕
      鍾○○拿槍彈去作案，才叫鍾○○把槍彈交給伊們等語。
      且被告己○○於偵訊中以證人身分證稱：甲○○出事後，
      伊們怕鍾○○拿槍出去使用，因他之前有使用過2 顆子彈
      ，所以叫他把槍拿出來等語，足認被告戊○○、己○○對
      於扣案槍彈已經使用過，且具有殺傷力乙情，早有知悉，
      其等所辯，顯不可採。是被告戊○○、己○○、乙○○3
      人寄藏槍彈之犯行，足堪認定，應依法論科。
四、核被告甲○○所為，係犯槍砲彈藥刀械管制條例第8 條第4
    項未經許可持有可發射子彈具有殺傷力之改造手槍罪，及同
    條例第12條第4 項未經許可持有子彈罪。被告甲○○以單一
    持有行為同時觸犯上開2 罪，為想像競合犯，應依刑法第55
    條之規定，從一重論以槍砲彈藥刀械管制條例第8 條第4 項
    之未經許可持有可發射子彈具有殺傷力之改造手槍罪。核被
    告戊○○、己○○、乙○○所為，均係犯槍砲彈藥刀械管制
    條例第8 條第4 項未經許可，寄藏可發射子彈具有殺傷力之
    改造手槍罪，及同條例第12條第4 項未經許可，寄藏子彈罪
    。被告戊○○、己○○、乙○○持有改造手槍、子彈等行為
    ，為寄藏之當然結果，不另論罪（最高法院74年度臺上字第
    3400號判例意旨參照）。其等以單一持有行為同時觸犯上開
    2 罪，為想像競合犯，應依刑法第55條之規定，從一重論以
    槍砲彈藥刀械管制條例第8 條第4 項之未經許可寄藏可發射
    子彈具有殺傷力之改造手槍罪。又其等雖先後有數寄藏槍彈
    行為，惟其仍屬一犯意接續多次行為，侵害一個法益，應為
    接續犯，屬單純一罪。再其等就上開犯行，具有犯意聯絡，
    並有由被告戊○○負責提供場所交付槍彈，被告己○○負責
    與證人丁○○、鍾○○聯繫交付槍彈事宜，被告乙○○負責
    提供場所寄藏槍彈之行為分擔，應依刑法第28條之規定，論
    以共同正犯。被告乙○○前於92年間因詐欺案件，經臺灣嘉
    義地方法院以92年簡字第515 號判決判處有期徒刑5 月確定
    ，於93年4 月13日執行完畢；被告己○○於89年間因強盜案
    件，經臺灣高等法院高雄分院以91年上更（一）字第374 號
    判決判處有期徒刑2 年6 月確定，於92年5 月15日入監執行
    ，93年9 月2 日因縮短刑期假釋付保護管束，94年8 月10日
    因保護管束期滿未經撤銷，視為執行完畢，有卷附臺灣高等
    法院被告前案紀錄表可稽，其等受有期徒刑執行完畢後，5
    年內故意再犯本件有期徒刑以上之罪，為累犯，應依刑法第
    47條第1 項規定，加重其刑。再按犯本條例之罪，於偵查或
    審判中自白，並供述全部槍砲、彈藥、刀械之來源及去向，
    因而查獲或因而防止重大危害治安事件之發生者，減輕或免
    除其刑。拒絕供述或供述不實者，得加重其刑至三分之一，
    槍砲彈藥刀械管制條例（下稱同條例）第18條第4 項定有明
    文。而該項前段之立法本意，係指如據犯同條例之罪者之自
    白，進而查獲全部之槍砲、彈藥、刀械之來源供給者及所持
    有之槍砲、彈藥、刀械去向，或因而防止該重大危害治安事
    件之發生時，既能及早破獲相關之犯罪集團，避免該槍、彈
    及刀械續遭為犯罪所用，足以消弭犯罪於未然，自有減輕或
    免除其刑，以鼓勵自新之必要。又所謂在偵查中自白，係指
    被告對於自己所為已經構成犯罪要件之事實，在偵查中向有
    偵查犯罪職權之公務員坦白陳述而言（最高法院95年度台上
    字第5023號判決意旨參照）。查本件被告乙○○為警拘提到
    案後，自白其寄藏改造手槍、改造子彈及制式子彈之犯行，
    並自願同意員警搜索其位於高雄縣仁武鄉林森巷13號之居處
    ，而起獲扣案之改造手槍、改造子彈及制式子彈，亦供述槍
    彈來源係被告甲○○，而為警查獲被告甲○○非法持有槍彈
    之犯行等情，有臺灣高雄地方法院檢察署拘票、自願性同意
    搜索筆錄、高雄縣政府警察局刑警大隊搜索筆錄、被告乙○○之偵訊筆錄各1 份（偵卷第71頁至第75頁、第140 頁至第
    144 頁）在卷可參，爰依同條例第18條第4 項前段之規定，
    減輕其刑。而被告戊○○、己○○部分，其等雖於偵訊中有
    供述扣案槍彈係屬被告甲○○所有，惟渠等對於自身有何寄
    藏犯行，均矢口否認，難認其於偵查或審判中就自身寄藏槍
    彈之犯行已有自白，自無同條例第18條第4 項前段減刑規定
    之適用，檢察官求為減刑，顯有誤會，併此敘明。又被告乙○○符合累犯規定，應加重其刑，爰依法先加後減之。再同
    條例第18條第4 項後段之加重其刑，以犯同條例之罪，於偵
    查或審判中拒絕供述槍砲、彈藥或刀械之來源及去向，或供
    述不實為要件。倘係單純否認犯罪，而非對於槍砲、彈藥或
    刀械之來源及去向拒絕供述，或為不實之供述，即不得遽依
    該項規定加重其刑（最高法院95年度台上字第913 號判決意
    旨參照）。查本件被告戊○○、己○○於本院審理中，均否
    認扣案槍、彈為其寄藏，但對於扣案槍彈為何人所有，均表
    示不知情，是其等僅單純否認犯罪，並無對扣案槍彈來源為
    拒絕供述或供述不實之情形，自與該規定應予加重其刑之要
    件不合。
五、本院審酌被告甲○○於另案通緝期間，未經許可，擅自持有
    具殺傷力之改造手槍及子彈，對於他人生命、身體以及社會
    治安造成潛在之危險與不安，實有可議，又將持有之槍彈交
    予他人，有擴大犯罪之風險，對社會安寧之威脅顯高，且其
    前有強盜前科，經通緝到案，始為執行，此有臺灣高雄地方
    法院檢察署刑案資料查註紀錄表、臺灣高等法院被告前案紀
    錄表各1 份在卷足稽，及其持有扣案槍彈之時間、犯罪之手
    段、動機、目的與造成社會整體侵害程度等一切情狀，量處
    如主文所示之刑，並就所處罰金刑部分，審酌其為國中畢業
    、經濟狀況小康等情，諭知罰金如易服勞役之折算標準如主
    文所示，以示懲儆。又公訴人雖就被告甲○○部分具體求刑
    有期徒刑5 年10月，惟本院審酌上開原因，認以量處如主文
    所示之刑為適當，公訴人之求刑，核屬過重，附此敘明。另
    審酌被告戊○○、己○○、乙○○均明知未經許可不得寄藏
    槍彈，竟無視法律規定而寄藏本件槍彈，不惟增加偵查機關
    查緝之困難，更造成社會治安之潛在危害，本不宜寬貸，且
    被告犯後猶飾詞狡辯，犯罪後態度不佳，惟念其持有槍彈之
    數量非鉅，時間尚短，復查無持以從事不法活動，且被告戊○○位居主導地位，被告己○○、乙○○均受其指示，扣案
    槍彈實際寄藏於被告乙○○住處等一切情狀，酌情分別量處
    如主文所示之刑，並審酌被告戊○○為國中肄業、經濟狀況
    小康；被告己○○為國中畢業，經濟狀況勉持；被告乙○○
    為國中畢業，經濟狀況小康等情，諭知罰金如易服勞役之折
    算標準如主文所示，以示懲儆。
六、至扣案之仿DEERINGER 槍管製造，並車通金屬槍管內阻鐵，
    具有殺傷力之改造手槍（槍枝管制編號：0000000000號）1
    支、墨綠色仿GLOCK 廠27型半自動手槍製造，換裝土造金屬
    槍管，具有殺傷力之改造手槍（槍枝管制編號：0000000000
    號）1 支、改造（非制式）子彈30顆及制式子彈1 顆，經送
    鑑定結果，扣案之仿DEERINGER 槍管製造，並車通金屬槍管
    內阻鐵，具有殺傷力之改造手槍（槍枝管制編號：00000000
    00號）1 支及墨綠色仿GLOCK 廠27型半自動手槍製造，換裝
    土造金屬槍管，具有殺傷力之改造手槍（槍枝管制編號：00
    00000000號）1 支，均具有殺傷力，屬違禁物，應依刑法第
    38條第1 項第1 款規定宣告沒收；至扣案之子彈31顆，經鑑
    定試射後，雖有14顆改造子彈、1 顆制式子彈具殺傷力，惟
    均已因試射而滅失，已失其違禁物之性質，則不予宣告沒收
    ，併予敘明。
據上論結，應依刑事訴訟法第299 條第1 項前段，槍砲彈藥刀械
管制條例第8 條第4 項、第12條第4 項、第18條第4 項前段，刑
法第11條、第28條、第55條、第47條第1 項、第42條第3 項、第
38條第1 項第1 款，判決如主文。
本案經檢察官丙○○到庭執行職務。
中    華    民    國    97    年    10    月    16    日
                  刑事第五庭  審判長 法  官  黃建榮
                                     法  官  蘇揚旭
                                     法  官  楊珮瑛
以上正本證明與原本無異。
如不服本判決應於收受本判決後10日內向本院提出上訴書狀，並
應敘述具體理由，如未敘述上訴理由者，應於上訴期間屆滿後20
日內補提理由書狀於本院（均須按他造當事人之人數附繕本）「
切勿逕送上級法院」。
中    華    民    國    97    年    10    月    17    日
                                     書記官  郭南宏
附錄論罪科刑法條
槍砲彈藥刀械管制條例第8條第4項
未經許可，持有、寄藏或意圖販賣而陳列第一項所列槍枝者，處
三年以上十年以下有期徒刑，併科新臺幣七百萬元以下罰金。
槍砲彈藥刀械管制條例第12條第4項
未經許可，持有、寄藏或意圖販賣而陳列子彈者，處五年以下有
期徒刑，併科新台幣三百萬元以下罰金。


司法院資訊處製作；財團法人民間司法改革基金會備份。
